GitHub: AngeloFilhoPS Linkedin: https://www.linkedin.com/in/angelofilhops/

### Sobre mim

Entusiasta na área de desenvolvimento desde 2016, com experiência em projetos backend, frontend e mobile. Em 2017 ingressei na UFAM onde pude aprofundar os conhecimentos técnicos. Comecei minha carreira profissional em 2020 como desenvolvedor mobile(React Native), atuando em outras stacks no decorrer do processo.

### **Experiência Profissional**

# Back-End Developer Sr, Compass.UOL (Out 2022 - o momento)

- Criação de microservices com Springboot usando Kotlin
- Programação reativa,
- Uso de Mensageria Kafka

### Back-End Developer Pleno, Zup Innovation. (Mar 2021 - Out 2022)

- Criação de microservices com Springboot e Java
- Criação de microservices com Micronaut e Kotlin, Redis, MongoDB, Nats e também Kafka em ambiente AWS

## Front-end Developer, D2XP (Estudios Flow)

#### Freelancer

https://www.d2xp.com.br/

# Fullstack Developer, Defesa Civil do AM (Jun 2020 - Mar 2021)

- React Native, React e Node.js
- Criação de aplicativos de monitoramento, usando geolocalização
- Aplicativos offline-first
- Sqlite, Sequelize e Styled-Components

## Freelance Developer, Workana e 99Frellas (Jan 2018 - Mar 2020)

- Landing pages estáticas com HTML, CSS e JS
- Trabalhos acadêmicos focados no desenvolvimento web
- Sites com Wordpress

# Today Tasks - Aplicativo pessoal (Jan 2021 - o momento)

- React Native, app de TODO diário
- encurtador.com.br/oBJY5

## 7 passos - Aplicativo pessoal (Jun 2021 - o momento)

- React Native, app desenvolvido para igrejas
- encurtador.com.br/bwDK0

### Formação Acadêmica

#### **Treinamento Orange Talents**

Treinamento imersivo de 3 meses focado em desenvolvimento back-end dado pela Zup Innovation.

#### Formação Kotlin - Alura

Formação focada em desenvolvimento com Kotlin, 120 horas

#### Graduando em Ciência da Computação

Universidade Federal do Amazonas (2017-2021)

#### Inglês Avançado - Aslan Idiomas

TOEFL ITP 480 SCORE

### Habilidades e Interesses

- Inglês avançado
- Interesse em desenvolver regras de negócio
- Foco em desenvolvimento ágil
- Interesse em atuar em todas as camadas da aplicação